【裁判字號】    88,易,827
【裁判日期】    890229
【裁判案由】    傷害等
【裁判全文】
臺灣臺南地方法院刑事判決                          八十八年度易字第八二七號
    公  訴  人  臺灣臺南地方法院檢察署檢察官
    被      告  甲○○
右列被告因傷害等案件，經檢察官提起公訴（八十八年度偵字第二五三八號），本院
判決如左：
    主  文
甲○○無罪。
    理  由
一、公訴意旨略以：被告甲○○於民國八十八年一月八日二十時三十分許在臺南市○
    ○街○段三百六十巷四十一號前與告訴人丙○○發生爭執，被告竟出手毆打告訴
    人，致其受有左顳部挫傷瘀血之傷害。被告復持木棍打破告訴人所有車牌號碼Ｓ
    ３－七八七三號小客車之破璃及將後車箱打凹致不堪使用，因認被告涉犯有刑法
    傷害及毀損罪等語。
二、按犯罪事實應依證據認定之，無證據不得推定其犯罪事實；又不能證明被告犯罪
    者，即應諭知無罪之判決，刑事訴訟法第一百五十四條、第三百零一條第一項分
    別定有明文。又告訴人之告訴，係以使被告受刑事訴追為目的，是其陳述是否與
    事實相符，仍應調查其他證據以資審認，最高法院五十二年度台上字第一三００
    號著有判例。
三、本件公訴人認被告甲○○涉有上開罪嫌，無非以上揭事實，業據告訴人指證明確
    ，且有驗傷診斷書及照片等資為依據。
四、訊據被告堅決否認有右揭犯行，辯稱：伊不認識告訴人，案發當天伊聽到乙○○
    喊搶劫，伊就追出去，看到有三人，伊認為就是搶劫的人，就追他們，那三人進
    車子，伊就拿棍子敲破車子後面的擋風玻璃，但沒有傷害告訴人等語。
五、經查：本件告訴人前與被告之鄰居即居住在臺南市○○街○段三百六十巷四十一
    號之乙○○有債務糾紛，告訴人並因與訴外人薛豐榮分別於八十七年十一月十四
    日及同年月二十二日恐嚇乙○○，經本院於八十八年十月二十五日以八十八年度
    易字第二○七一號判處告訴人有期徒刑四月，有上開判決一份在卷足稽，並為告
    訴人所不否認確和乙○○間有債務糾紛，並曾至乙○○之上開住處商討債務事宜
    等情，復為證人乙○○於本院審理時到庭結證稱：告訴人帶人來伊家，把伊家大
    門踹開，告訴人並在門口說如不還錢，就要讓伊家人死光光，伊當時會害怕，就
    喊搶劫，告訴人他們就跑了，伊叫家人先報警，出來時看有三人上車，此時被告
    剛好也來，就拿棒棍砸告訴人的車子後面玻璃等語綦詳，及證人王陳玉對於本院
    審理時證述：有一天，伊聽到有人丟石頭，丟到鐵皮屋頂上，當時是晚上十二點
    左右，伊出來後就看到那些噴漆字，而前一天並沒有看到這些字，所以伊知道應
    該是那些人寫的。而在噴漆前大約一、二個月開始就有二、三人到七人不等，到
    乙○○家門口叫他出來，並說沒有我們的事，而案發當天伊在家門口做事，看到
    有三人進去乙○○家，把門踹開，然後就聽到乙○○家人喊搶劫，乙○○也有出
    來還喊搶劫，伊也跟著喊，然後那三人就從乙○○家跑出來，村里的人就追出來
    等語甚明，足見告訴人確因債務問題與乙○○間曾發生爭執。而本件告訴人和被
    告間並不認識，亦未說過話等情，已為被告供陳在卷，並為被告所不否認，則被
    告與告訴人間自應無任何怨隙，而被告和證人乙○○亦僅係鄰居關係，告訴人復
    未曾提及在和乙○○商討債務如何解決時復見被告在場或為乙○○幫腔，則被告
    在和告訴人並不認識之情形下是否果只因乙○○之債務問題即持棍棒毆打告訴人
    ，即不無所疑。且被告於案發當天雖確曾持棍棒毀損告訴人所有之上開車輛玻璃
    及後車箱，然係因聽到證人乙○○喊搶劫，出來時剛好看到告訴人三人在跑，跑
    向車子，其就認為就是搶劫的人，才拿棍棒砸車輛後面玻璃等情，業據被告一再
    供述甚明，並為證人乙○○及王陳玉對證述甚明，已如前述，參以告訴人曾因債
    務問題對證人乙○○加以恐嚇，足認證人乙○○所證述因畏懼故高喊搶劫等情應
    堪採信，被告既係因聽到搶劫追出，又看到告訴人三人在跑，認為該三人即為搶
    犯，為阻止該三人跑走，方持棍棒毀損車輛，自難認其於毀損之際有何犯毀損罪
    之故意可言。綜上所述，本件依調查所得證據尚不足以證明被告確有上開犯行，
    此外復查無其他積極證據足資證明被告有右述犯行，揆諸前開說明，犯罪尚屬不
    能證明，爰應為被告無罪之諭知。
據上論斷，應依刑事訴訟法第三百零一條第一項，判決如主文。
中    華    民    國      八十九    年      二        月      二十九    日
                              臺灣臺南地方法院刑事第四庭
                                  法  官  楊  惠  芬
右正本證明與原本無異。
如不服本判決，應於送達後十日內向本院提出上訴狀。（應附繕本）
                                  書記官  高  世  玉
中    華    民    國      八十九    年      二        月      二十九    日


司法院資訊處製作；財團法人民間司法改革基金會備份。
